臺灣高等法院民事裁定　　　　　　　　　95年度抗字第1776號
抗　告　人　乙○○
上列抗告人因與甲○○間請求遷讓房屋等事件，聲請訴訟救助，
對於中華民國95年9月19日臺灣桃園地方法院95年度救字第47號
裁定提起抗告，本院裁定如下：
    主  文
抗告駁回
抗告訴訟費用由抗告人負擔。
    理  由
一抗告人因與相對人甲○○間請求遷讓房屋等事件，向原法院起
  訴主張，伊將所有門牌號碼桃園縣楊梅鎮○○路○段176巷72號
  房屋（下稱系爭房屋）以每月新臺幣（下同）8,000元出租與
  相對人，並在相對人承攬之工地工作，相對人因而積欠租金41
  6,000元、工資315,900元及票款270,000元，計為1,001,900元
  等情，求為判命相對人遷讓交還系爭房屋，並給付1,001,900
  元及自起訴狀繕本送達之翌日起按週年利率5%計算之利息之判
  決（下稱本案訴訟），並以伊業經法律扶助基金會桃園分會（
  下稱桃園分會）准予法律扶助，且伊無任何資力繳納本案訴訟
  費用，依法律扶助法第62條之規定，向原法院聲請訴訟救助。
  原法院以抗告人名下有房屋2棟、土地1筆之不動產，並將不動
  產出租相對人，且有資力借款給相對人，顯非無資力之人，而
  駁回抗告人之聲請。抗告人不服，因而抗告前來。
二按經法律扶助基金會分會准予法律扶助之無資力者，其於訴訟
  程序中，向法院聲請訴訟救助時，固應准予訴訟救助，惟有不
  符法律扶助事實之證明者，不在此限，法律扶助法第62條定有
  明文。查，本件抗告人經桃園分會准予法律扶助之事實，固據
  其提出該會專用委任狀為證，惟抗告人名下有房屋2棟、土地
  1筆，僅以課稅現值及公告現值核計即為529,033元，此有財政
  部臺灣省北區國稅局財產歸屬資料清單在卷可憑。又抗告人自
  民國65年4月3日起即有投保勞工保險之紀錄，有勞工保險局檢
  送之勞工保險被保險人投保資料表（明細）在卷可參，且其於
  本案訴訟之起訴狀自承在相對人承攬之工地工作，獲取工資報
  酬，足見抗告人有勞動能力。再者，抗告人不僅將系爭房屋出
  租予相對人，且同意相對人將93年6月分前積欠伊工資270,000
  元，以簽發23紙本票方式分期清償，亦徵抗告人尚非窘於生活
  而乏經濟信用之無資力者。另與抗告人共同生活之子女均已成
  年，毋需抗告人撫養之事實，亦經本院依職權調取抗告人全戶
  戶籍資料查明在卷。是依抗告人上開財產資料、投保紀錄及財
  產使用現況等觀之，尚難認抗告人係無資力以負擔本案訴訟第
  一審裁判費12,187元（即以抗告人主張相對人積欠之租金等1,
  001,900元，加上系爭房屋課稅現值121,700元，核算本案訴訟
  標的價額）之人。
三綜上，抗告人既有不符法律扶助之事實證明，其聲請訴訟救助
  ，自不應准許。原法院因而駁回抗告人之聲請，並無不合。抗
  告意旨指摘原裁定不當，聲明廢棄，為無理由，應予駁回。
四本件抗告為無理由。依民事訴訟法第495條之1第1項、第449
  條第2項、第95條、第78條，裁定如主文。
中　　華　　民　　國　　96　　年　　2 　　月　　27　　日
                    民事第九庭
                        審判長法　官  黃熙嫣
　　　　　　　　　　　        法　官　呂太郎
　　　　　　　　　　　        法　官　楊力進
正本係照原本作成。
不得再抗告。
中　　華　　民　　國　　96　　年　　3 　　月　　3 　　日
　　　　　　　　　　　　　　　書記官  劉家聲
